【裁判字號】    95,交訴,68
【裁判日期】    950718
【裁判案由】    公共危險
【裁判全文】
臺灣板橋地方法院刑事判決              95年度交訴字第68號
公  訴  人  臺灣板橋地方法院檢察署檢察官
被      告  甲○○
上列被告因公共危險案件，經檢察官提起公訴（九十五年度偵字
第四一三六號），被告於本院準備程序中就被訴事實為有罪之陳
述，經告知被告簡式審判程序之旨，並聽取當事人之意見後，合
議庭裁定由受命法官獨任進行簡式審判程序，判決如下：
    主    文
甲○○駕駛動力交通工具肇事，致人受傷而逃逸，處有期徒刑柒
月，緩刑貳年。
    犯罪事實
一、甲○○於民國九十四年十月二十二日晚間八時三十分許，駕
    駛車牌號碼ＦＷ－三四六二號自小客車，沿臺北縣板橋巿湳
    仔一橋由東往西方向行駛，行經湳仔一橋四號燈桿前，明知
    汽車在劃有分向限制線之雙向二車道行駛時，不得駛入來車
    之車道內，而依當時之情形又非不能注意，竟因轉頭接聽行
    動電話而順勢轉動方向盤，疏未注意前開自小客車已跨越分
    向限制線而駛入對向車道，適乙○○騎乘車牌號碼ＣＹ六－
    九五二號重機車附載丙○○、丁○○，沿上揭路段由西往東
    方向行駛，見狀已閃避不及，致與甲○○駕駛之自小客車車
    頭對撞，因而人車倒地，乙○○受有右胸挫傷、右肘、右腕
    擦傷等傷害，丙○○受有右肘、右手、右大腿擦傷、挫傷等
    傷害，丁○○亦受有右腕挫傷、擦傷、頭部創傷合併頭皮擦
    傷、上唇挫傷、擦傷等傷害（傷害部分均未據告訴）。甲○○駕駛前開自小客車肇事，導致乙○○、丙○○、丁○○等
    人受傷後，竟未停車查看，對傷者施予即時救護，亦未報請
    警察及救護單位前來處理，反因一時心裡害怕而駕車逃逸，
    嗣因乙○○當場記下前開肇事自小客車車牌號碼後報警處理
    ，經警循線傳喚甲○○到案詢問，始查知上情。
二、案經臺北縣政府警察局板橋分局報請臺灣板橋地方法院檢察
    署檢察官偵查起訴，甲○○於本院準備程序中就被訴事實為
    有罪之陳述，經告知甲○○簡式審判程序之旨，並聽取當事
    人之意見後，合議庭裁定由受命法官獨任進行簡式審判程序
    。
    理    由
一、上揭犯罪事實，業據被告甲○○迭於警詢、偵查中及本院審
    理時自白不諱（見臺灣板橋地方法院檢察署九十五年度偵字
    第四一三六號偵查卷第十頁至第十二頁及第四一頁、本院九
    十五年七月四日簡式審判筆錄），並經被害人乙○○於警詢
    及偵查中指述明確（見同上偵查卷第十四頁至第十五頁及第
    四十頁至第四一頁），且有道路交通事故現場圖、草圖、調
    查報告表（一）、（二）、車籍作業系統－查詢認可資料、
    車籍資料作業詳細畫面、臺北縣板橋巿調解委員會調解筆錄
    影本、臺北縣政府警察局舉發違反道路交通管理事件通知單
    影本各一件、車禍現場暨車輛損壞照片九幀、亞東紀念醫院
    診斷證明書影本三紙附卷可資佐證（見同上偵查卷第五頁至
    第八頁、第十九頁至第二五頁、第二八頁至第三一頁及第三
    三頁），足認被告自白與事實相符。是本案事證明確，被告
    犯行堪以認定，應予依法論罪科刑。
二、核被告所為，係犯刑法第一百八十五條之四之駕駛動力交通
    工具肇事致人受傷而逃逸罪。爰審酌被告未能遵守交通規則
    致發生本件交通事故，肇事後未思即時救助傷患，反而駕車
    逃逸，意圖逃避責任，陷被害人於求援無著及求償無門之危
    險，實應予非難，惟念其前僅於八十六年間因賭博案件，經
    本院以八十六年度板簡字第二九三號判處罰金銀元八千元確
    定，於八十六年七月十七日繳清罰金執行完畢，有臺灣高等
    法院被告前案紀錄表一件在卷足憑，別無其他犯罪前科，平
    日素行尚稱良好，且肇事後已與傷者達成和解並賠償損失，
    有前述臺北縣板橋巿調解委員會調解筆錄影本存卷供參，亦
    均坦承犯行、深知悔悟，犯後態度良好等一切情狀，量處如
    主文所示之刑，以資懲儆。末按本案被告行為後，刑法關於
    緩刑宣告之規定，業於九十五年七月一日修正公布施行；惟
    行為人未曾受有期徒刑以上刑之宣告，或受有期徒刑宣告後
    ，執行完畢或赦免後，五年內未曾受有期徒刑以上刑之宣告
    ，而受二年以下有期徒刑、拘役或罰金之宣告者，不論依修
    正前、後刑法第七十四條規定，均得予以宣告緩刑。然修正
    後（現行）刑法第七十四條第二項增訂得命行為人履行負擔
    之規定，另依同條第五項規定：「緩刑之效力不及於從刑與
    保安處分之宣告。」整體比較之下，修正後（現行）刑法關
    於緩刑宣告之規定乃較不利於行為人。查被告前未曾受有期
    徒刑以上刑之宣告，業如前述，因一時失慮，偶罹刑典，事
    後已坦承犯行，深具悔意，經此刑之宣告後，應知警惕而無
    再犯之虞，本院因認暫不執行其刑為當，爰依現行刑法第二
    條第一項前段規定適用行為時之法律，即修正前刑法第七十
    四條第一款規定，予以宣告緩刑二年，用啟自新。
據上論斷，應依刑事訴訟法第二百七十三條之一第一項、第二百
九十九條第一項前段，現行刑法第二條第一項前段、第一百八十
五條之四，修正前刑法第七十四條第二款，判決如主文。
本案經檢察官陳鴻濤到庭執行職務。
中    華    民    國    95    年    7     月    18    日
                  刑事第七庭  法  官  王  瑜  玲
上列正本證明與原本無異。
如不服本判決，應於判決送達後10日內向本院提出上訴狀（應附
繕本），上訴於臺灣高等法院。
中    華    民    國    95    年    7     月    18    日
                              書記官  黃  頌  棻
附錄本案論罪科刑法條全文：
中華民國刑法第一百八十五條之四
（肇事遺棄罪）
駕駛動力交通工具肇事，致人死傷而逃逸者，處六月以上五年以
下有期徒刑。


司法院資訊處製作；財團法人民間司法改革基金會備份。
